臺灣臺中地方法院交通事件裁定　　　　 96年度交聲字第990號
原處分機關　交通部公路總局臺中區監理所
受處分人　　甲○○
即異議人
上列異議人即受處分人因違反道路交通管理處罰條例案件，對於
交通部公路總局臺中區監理所中華民國96年8 月1 日所為之處分
（中監違字第裁60－ZDC053786 號裁決書）聲明異議，本院裁定
如下：
    主  文
異議駁回。
    理  由
一、原處分意旨略以：異議人即受處分人甲○○所有車號B4－23
    11號自用小客車，於民國96年1 月30日14時20分許，行經國
    道一號高速公路北上272.8 公里處，因有「未保持行車安全
    距離（時速99公里，應保持49.5公尺，實距不足）」之違規
    ，遭內政部警政署國道公路警察局第四警察隊新市分隊（下
    稱舉發單位）員警依違反道路交通管理處罰條例第33條第1
    項第2 款規定逕行舉發，並掣開公警局交字第ZDC053786 號
    舉發違反道路交通管理事件通知單（以下簡稱舉發通知單）
    。經舉發單位依法定地址送達舉發通知單，因「招領逾期」
    遭退回，舉發單位爰依規定辦理寄存送達，應到案日期為96
    年6 月28日，受處分人於96年8 月1 日到案，該所遂以中監
    違字第裁60－ZDC053786 號裁決書，裁處第三階段罰鍰新臺
    幣5,000 元整，並記違規點數1 點等語。
二、聲明異議意旨則以：本人不解何謂安全距離？如何客觀認定
    ？又本人因工作關係，不克前往郵局領取掛號郵件，在未親
    見違規事實（如照片）之情況下，何能逕行處分？本人曾希
    提供第二個寄達地址（如郵政信箱）未被接受，本件裁決有
    違常理且適法性可議等語。
三、按汽車行駛於高速公路、快速公路或設站管制之道路，不遵
    使用限制、禁止、行車管制及管理事項之管制規則而有未保
    持安全距離者，處汽車駕駛人新臺幣三千元以上六千元以下
    罰鍰。逾越應到案期限30日以上60日以內，繳納罰鍰或到案
    聽候裁決者，處5,000 元罰鍰。汽車駕駛人有第三十三條第
    一項情形之一者，記違規點數一點。道路交通管理處罰條例
    第33條第1 項第2 款、第63條第1 項第1 款、違反道路交通
    管理事件統一裁罰基準表分別定有明文。次按汽車行駛高速
    公路及快速公路，前後兩車間之行車安全距離，在正常天候
    狀況下，小型車為車輛速率之每小時公里數值除以二（單位
    為公尺）。小型車時速90公里時，行車安全距離最小為45公
    尺，時速100 公里時，行車安全距離最小為50公尺。違反本
    規則之規定，依本條例或其他有關法令之規定處罰。高速公
    路及快速公路交通管制規則第6 條第1 項、第2 項、第29條
    亦分別有規定。又違反道路交通管理事件統一裁罰基準及處
    理細則第5 條規定：處理違反道路交通管理事件，有關文書
    送達之程序，依行政程序法之規定。而送達，於應受送達人
    之住居所、事務所或營業所為之；送達，不能依前二條規定
    為之者，得將文書寄存送達地之地方自治或警察機關，並作
    送達通知書兩份，一份黏貼於應受送達人住居所、事務所、
    營業所或其就業處所門首，另一份交由鄰居轉交或置於該送
    達處所信箱或其他適當位置，以為送達；前項情形，由郵政
    機關為送達者，得將文書寄存於送達地之郵政機關，行政程
    序法第72條第1 項前段、第74條第1 項、第2 項定有明文。
    又行政文書依行政程序法第74條第1 項規定為寄存送達者，
    如確已完成文書寄存於地方自治、警察機關或郵政機構，並
    製作送達通知單二份，一份黏貼於送達處所之門首，另一份
    交由鄰居轉交或置於送達處所信箱或其他適當位置時，無論
    應受送達人實際上何時受領文書，均以寄存之日期視為收受
    送達之日期，而發生送達之效力（最高行政法院95年度裁字
    第634 號裁定要旨及法務部93年4 月13日法律字第09300146
    28號函可資參照）。
四、本件受處分人固以前揭情詞置辯，惟查：
  (一)本件舉發通知單送達之際，受處分人之住所係設於臺中市○
    區○○○路406 巷40弄1 之1 號，業據受處分人於聲明異議
    狀內供承在卷。舉發單位委由郵政機關向上址為送達，因招
    領逾期原件退還，嗣於96年6 月13日再為送達，仍未獲會晤
    受處分人，亦無受領文書之同居人、受僱人或接收郵件人員
    ，而將舉發通知單寄存於臺中旱溪郵局，並作送達通知書二
    份，一份黏貼於上址門首，另一份置於該址信箱或其他適當
    位置，以為送達等情，核有內政部警政署國道公路警察局第
    四警察隊96年8 月10日公警四交字第0960471988號函及所附
    單退查詢報表、寄存送達證書各1 紙附卷可憑。而經向原處
    分機關查詢結果，本件違規車輛並未申辦通信地址，有本院
    公務電話記錄表及原處分機關會辦單各1 紙在卷可佐。足認
    受處分人確實居住於上開送達地址，且未向監理機關申辦通
    信地址業務甚明。是以本件舉發通知單之送達，應屬合法，
    且該送達自寄存之日即96年6 月13日，已生合法送達之效力
    ，受處分人辯稱：其曾提供寄達地址而未被接受，本件送達
    程序可議云云，尚非可採。另交通違規件數繁多，送達不論
    係親自收受或寄存送達、甚或公示送達，如屬有效之送達，
    則受處分人之權益包括陳述意見之機會，業已受到保障，至
    於受處分人事實上是否知悉該公告或通知內容，則應由受處
    分人自行負責，要難令舉發機關擔負事實上之通知義務，否
    則寄存或公示送達之法定送達方式，即形同具文。
  (二)內政部警政署國道公路警察局第四警察隊就本件違規爭議，
    函覆略以：「旨揭車輛於公警局交字第ZDC053786 號違規通
    知單所列違規時、地，行速99公里與前車距離未達30公尺（
    採證照片中每一間隔為10公尺），依據高速公路及快速公路
    交通管制規則第6 條第1 項規定，汽車行駛高速公路及快速
    公路，前後兩車間之行車安全距離，在正常天候狀況下，小
    型車為車輛速率之每小時公里數值除以2 （單位：公尺），
    是本件應與前車保持49.5公尺以上之行車安全距離。」等語
    ，有該隊96年8 月10日公警四交字第0960471988號函、及違
    規採證照片1 紙附卷可稽。是以，堪認受處分人所駕駛車號
    B4－2311號自用小客車，確與前車未保持49.5公尺以上之安
    全距離，違規行為明確。
  (三)準此，受處分人違規事證明確，在經合法寄存送達生效後，
    有逾越應到案期限30日以上情形，原處分機關依法裁處5 千
    元罰鍰並記違規點數1 點，經核尚無不當，從而，異議意旨
    非有理由，不能准許，自應予以駁回。
五、據上論斷，應依道路交通管理處罰條例第87條第2 項、道路
    交通案件處理辦法第19條，裁定如主文。
中　　華　　民　　國　　96　　年　　12　　月　　28　　日
                  交通法庭      法  官  楊萬益
上正本證明與原本無異。
如不服本裁定，應於送達後五日內，向本院提出抗告狀。
                                書記官  薛淑玲
中　　華　　民　　國　　96　　年　　12　　月　　28　　日
